# 借款费用利息资本化

提问人：chong8023peng 时间：2022-07-08 17:13:05
请教陈版：公司 2022 年借入专门借款1.2亿元，用于项目建设，该项目在专门借款借入前企业已经利用自有资金投入 7000 万元，企业目前认为收到的专门借款可以用于置换前期以自有资金投入的 7000 万元，银行也予以认可为项目投入，但实际公司收到上述专门借款后 7000 万元用于还其他银行一般借款（未用于项目建设），想请教陈版，专门借款置换的概念是否成立？ 7000 万元后续利息支出是否可以资本化？

回答人：chenyiwei
实际公司收到上述专门借款后 7000 万元用于还其他银行一般借款（未用于项目建设），表明该项专门借款事实上已被挪用，不再符合《企业会计准则第 17 号——借款费用》对“专门借款”的定义，只能参照一般借款考虑其利息资本化问题。对于被挪用部分对应的利息支出不能资本化。

提问人：chong8023peng 时间：2022-07-20 10:37:52
按照您的意思就是严格依照放款后的资金用途去判定是否满足专门借款的使用条件是吧？不存在专门借款置换前期以自有资金投入的项目建设资金的概念

回答人：chenyiwei
是。